Jardón Bruno Noel

Desarrollador Full Stack

Web site: bjardon.netlify.app

in LinkedIn: bruno-jardon GitHub: BrunoJardon

Acerca de mí

Me desempeño como desarrollador Full Stack, con un enfoque especializado en frontend utilizando tecnologías como CSS, HTML, JavaScript, React y frameworks de React. Además, cuento con experiencia en el desarrollo de backend utilizando NodeJS, NestJS con TypeScript y PHP, manejando con estos bases de datos MySQL o MongoDB.

Mi formación académica incluye la graduación de mi escuela con una especialización técnica en Informática y actualmente haciendo un curso en programación de Full Stack Open. Además, he buscado complementar mi educación de manera autodidacta, buscando siempre aprender, mejorar y estar al día con las nuevas tecnologías de mi campo.

A los 12 años comencé a programar con C++, HTML, CSS y JavaScript. Desde entonces, he estado inmerso en el mundo de la informática, creando software, solucionando problemas de hardware, jugando con routers, probando sistemas Linux, explorando la ciberseguridad y en ocasiones comparto mis conocimientos con mis amigos. Mayormente me enfoqué en el campo de desarrollo de software.

Experiencia



Desarrollador Full Stack (Abr 2023 - May 2024)

He desarrollado una plataforma e-commerce junto a un equipo de programadores usando React con TypeScript y TailwindCSS para realizar el frontend, para hacer el backend usamos NestJS con TypeScript y una base de datos MongoDB.



Desarrollador Full Stack (Jun 2023 - Nov 2023)

En forma de pasantía he desarrollado un sistema de consultas usando HTML, CSS con Bootstrap, JavaScript y Axios para desarrollar el frontend y Java con SpringBoot para hacer la lógica y comunicación con una base de datos MySQL.

Educación

🕏 Tecnicatura en Informática - Graduado | José Hernández (Mar 2016 - Dic 2023)

Habilidades

Frontend: CSS, HTML, JavaScript y React. Backend: NestJS, NodeJS, PHP y TypeScript.

Database: MySQL y MongoDB.

Sistemas operativos: Linux y Windows. Herramientas: Bash, Git, Trello y VScode.

Habilidades blandas: comunicación, pensamiento crítico, proactivo y trabajo en equipo.